臺灣屏東地方法院刑事判決
111年度交易字第363號
公  訴  人  臺灣屏東地方檢察署檢察官
被      告  楊俊益



上列被告因公共危險案件，經檢察官提起公訴（111年度偵字第7
337號），因被告於準備程序中就被訴犯罪事實為有罪之陳述，
經告知簡式審判程序之旨，並聽取當事人之意見後，本院裁定改
行簡式審判程序，判決如下：
    主  文
甲○○犯不能安全駕駛動力交通工具罪，處有期徒刑捌月。
    事  實
一、甲○○於民國111年6月3日12時許，在屏東縣東港鎮某檳榔攤
    內飲用啤酒後，明知其吐氣所含酒精濃度已達每公升0.25毫
    克以上，已不得駕駛動力交通工具，竟仍基於酒後駕駛動力
    交通工具之犯意，於同日16時許，騎乘車牌號碼000-000號
    普通重型機車上路。嗣於同日16時許，行經屏東縣東港鎮沿
    海路與明德一路交岔路口時，不慎與馮娟所駕駛之車牌號碼
    000-0000號自用小客車發生碰撞，經警據報到場處理，並於
    同日17時3分許，對其施以酒精測試，測得其吐氣所含酒精
    濃度達每公升1.19毫克，而查悉上情。
二、案經屏東縣政府警察局東港分局報告臺灣屏東地方檢察署檢
    察官偵查後提起公訴。
    理  由
壹、程序部分：
    按刑事訴訟法第273條之1規定除被告所犯為死刑、無期徒刑
    、最輕本刑為3年以上有期徒刑之罪、或高等法院管轄第一
    審案件者外，於準備程序進行中，被告先就被訴事實為有
    罪之陳述時，得告知被告簡式審判程序之旨，並聽取當事人
    、代理人、辯護人及輔佐人之意見後，裁定由受命法官獨任
    進行簡式審判程序。經查，本件被告被訴本案，非前開不得
    進行簡式審判程序之案件，且經被告於準備程序時就被訴事
    實為有罪之陳述，經本院告知被告簡式審判程序之旨，聽取
    被告及檢察官之意見後，本院裁定依簡式審判程序進行審判
    ，是本件之證據調查，依刑事訴訟法第273條之2規定，不受
    同法第159條第1項、第161條之2、第161條之3、第163條之1
    及第164條至第170條規定之限制，合先敘明。
貳、實體部分：
一、上開犯罪事實，業據被告甲○○於警詢、偵查中及本院審理時
    均坦承不諱，核與證人馮娟於警詢證述情節大致相符，並有
    屏東縣政府警察局東港分局交通小隊警員職務報告書、安泰
    醫療社團法人安泰醫院診斷證明書、屏東縣政府警察局道路
    交通事故當事人酒精測定紀錄表、道路交通事故現場圖、道
    路交通事故調查報告表（一）（二）、道路交通事故現場及
    車損照片13張、屏東縣政府警察局舉發違反道路交通管理事
    件通知單影本、駕籍詳細資料報表、車輛詳細資料報表附卷
    可稽，足認被告前揭任意性自白與事實相符，可資採為認定
    事實之依據，本案事證明確，被告犯行堪以認定，應予依法
    論科。
二、論罪科刑：
（一）核被告所為，係犯刑法第185條之3第1項第1款之不能安全
      駕駛動力交通工具罪。
（二）按酒精成分對人之意識、控制能力俱有不良影響，超量飲
      酒後將導致對於週遭事物之辨識及反應能力較諸平常狀況
      薄弱，因此，酒後駕車在道路上行駛，對一般往來之公眾
      及駕駛人自身具有高度危險性。爰審酌被告明知酒後駕車
      對自身及其他用路人之生命、身體安全及財產具有高度之
      危險性，竟仍漠視自身安危，並置大眾行車之公共安全於
      不顧，於飲酒後吐氣所含酒精濃度達每公升1.19毫克之情
      形下，仍貿然騎乘機車上路，對於道路交通安全所生危害
      非微。並審酌被告前已有3次違犯不能安全駕駛動力交通
      工具罪之記錄，有被告之臺灣高等法院被告前案紀錄表在
      卷可稽（本院卷第13、14頁），本案已是被告第4次違犯
      本罪，法治觀念顯欠佳，亦顯見其未能確實省思飲酒後駕
      車行為所衍生之高度潛在危險性，所為實值非難；併考量
      其除前開3次公共危險前科外，並無其他因犯罪經法院論
      罪科刑之紀錄，本案犯後始終坦承犯行，態度尚可，且審
      酌本件被告酒後駕車酒測值為每公升1.19毫克、所駕駛之
      車輛為普通重型機車，行駛道路為市區道路，及被告係因
      肇事致自己受傷、他人車損而為警查獲之犯罪情節；兼衡
      其於本院審理時自述智識程度為高職畢業，離婚，育有1
      名未成年子女由前妻照顧，及入監前從事粗工工作，日薪
      1千多元之家庭生活及經濟狀況（本院卷第44頁）等一切
      情狀，量處如主文所示之刑，以資警惕。
三、據上論斷，應依刑事訴訟法第273條之1第1項、第299條第1 
    項前段，判決如主文。
本案經檢察官蔡明達提起公訴，檢察官黃莉紜到庭執行職務。
中　　華　　民　　國　　111 　年　　10　　月　　24　　日
                  刑事第三庭    法  官   陳茂亭
以上正本證明與原本無異。　　　　　　　　　  
如不服本判決應於收受判決後20日內向本院提出上訴書狀，並應
敘述具體理由；其未敘述上訴理由者，應於上訴期間屆滿後20日
內向本院補提理由書（均須按他造當事人之人數附繕本）「切勿
逕送上級法院」。
中　　華　　民　　國　　111 　年　　10　　月　　25　　日
                                書記官  李宛蓁
附錄本判決論罪科刑法條：
【中華民國刑法第185條之3】
駕駛動力交通工具而有下列情形之一者，處3年以下有期徒刑，
得併科30萬元以下罰金：
一、吐氣所含酒精濃度達每公升零點二五毫克或血液中酒精濃度
    達百分之零點零五以上。
二、有前款以外之其他情事足認服用酒類或其他相類之物，致不
    能安全駕駛。
三、服用毒品、麻醉藥品或其他相類之物，致不能安全駕駛。
因而致人於死者，處3年以上10年以下有期徒刑，得併科2百萬元
以下罰金；致重傷者，處1年以上7年以下有期徒刑，得併科1百
萬元以下罰金。
曾犯本條或陸海空軍刑法第54條之罪，經有罪判決確定或經緩起
訴處分確定，於十年內再犯第1項之罪因而致人於死者，處無期
徒刑或5年以上有期徒刑，得併科3百萬元以下罰金；致重傷者，
處3年以上10年以下有期徒刑，得併科2百萬元以下罰金。